臺灣高雄地方法院刑事判決　　　　　　100年度審易字第107號
公　訴　人　臺灣高雄地方法院檢察署檢察官
被　　　告　陳國慶
上列被告因竊盜案件，經檢察官提起公訴（99年度偵緝字第2638
、2639、2640、2660、2661號），被告就被訴事實為有罪之陳述
，經本院告知簡式審判程序之旨，並聽取被告與公訴人之意見後
，本院裁定進行簡式審判程序，判決如下：
    主  文
陳國慶犯竊盜罪，處有期徒刑伍月。又共同犯竊盜罪，處有期徒
刑伍月。又犯結夥竊盜罪，處有期徒刑拾壹月。應執行有期徒刑
壹年捌月。
    事 實 及 理 由
一、本件被告陳國慶所犯均為死刑、無期徒刑、最輕本刑為3年
    以上有期徒刑以外之罪，其於審判程序中就被訴事實為有罪
    之陳述，經本院告知簡式審判程序之旨，並聽取當事人意見
    後，認宜進行簡式審判程序，爰依刑事訴訟法第273條之1第
    1 項規定，裁定進行簡式審判程序，合先敘明。又簡式審判
    程序之證據調查，依刑事訴訟法第273條之2規定，不受同法
    第159條第1項審判外陳述排除之限制，再被告對於卷內之各
    項證據亦不爭執證據能力（本院卷第31頁背面至第33頁），
    故卷內所列之各項證據，自得作為證據，先予敘明。
二、本件犯罪事實及證據，除犯罪事實欄補充「被告姚振榮現經
    本院拘提中」證據部分補充「被告於本院審理時之自白」外
    ，餘均引用附件檢察官起訴書所載。
三、按刑法第321條第1項第4款所謂結夥3人以上竊盜，應以在場
    共同實施或在場參與分擔實施犯罪之人為限；又刑法上所謂
    結夥3人以上係指有共同犯罪之故意，結為一夥而言。把風
    行為，在排除犯罪障礙，助成犯罪之實現，在合同意思範圍
    內分擔犯罪行為之一部，故亦係共同正犯而應計入結夥之內
    （最高法院76年台上字第7210號判例、72年度台上字第3201
    號、95年度台上字第3886號判決意旨參照）。查本件被告陳
    國慶就起訴書犯罪事實四之犯行，與姚振榮、趙世國間，均
    共同在場參與而分擔實施竊盜犯罪，自屬刑法第321條第1項
    第4款所稱之結夥3人（起訴書誤載為刑法第321條第1項第3
    款）。是核被告所為3次犯行，係分別犯刑法第320條第1項
    之竊盜罪（起訴書犯罪事實二、三）及同法第321條第1項第
    4款之結夥竊盜罪（起訴書犯罪事實四）。被告所犯上開3罪
    ，犯意各別，罪質各異，行為互殊，應予分論併罰。又被告
    就起訴書犯罪事實三、四之犯行，分別與趙世國及姚振榮、
    趙世國等人互有犯意聯絡及行為分擔，爰均論以共同正犯。
    審酌被告四肢健全，竟不思以己力賺取所需，率爾竊取他人
    財物，侵害他人之財產權，所為實屬不該，惟念其犯後已坦
    承犯行，態度尚可，及其犯罪動機、目的、手段及部分被害
    人已取回失竊物等一切情狀，分別量處如主文所示之刑，並
    定其應執行之刑，以示懲儆。
四、據上論斷，應依刑事訴訟法第273條之1第1項、第299條第1
    項前段、第310條之2、第454條第2項，刑法第2條第1項前段
    、第320條第1項、第321條第1項第4款（修正前）、第28條
    、第51條第5款，刑法施行法第1條之1，判決如主文。
五、如不服本判決，應於判決送達後10日內向本院提出上訴狀。
本件案經檢察官王清海到庭執行職務。
中    華    民    國    100    年    3    月    14    日
                  刑事第十庭    法  官  張  震
以上正本證明與原本無異。
如不服本判決應於收受送達後10日內向本院提出上訴書狀，並應
敘述具體理由；如未敘述上訴理由者，應於上訴期間屆滿後20日
內向本院補提理由書（均須按他造當事人之人數附繕本）「切勿
逕送上級法院」。
中    華    民    國    100    年    3    月    14    日
                                書記官  邱家銘
附錄本判決論罪科刑之法條：
中華民國刑法第320條
意圖為自己或第三人不法之所有，而竊取他人之動產者，為竊盜
罪，處5年以下有期徒刑、拘役或5百元以下罰金。
意圖為自己或第三人不法之利益，而竊佔他人之不動產者，依前
項之規定處斷。
前二項之未遂犯罰之。
中華民國刑法第321條
犯竊盜罪而有左列情形之一者，處6月以上、5年以下有期徒刑：
一、於夜間侵入住宅或有人居住之建築物、船艦或隱匿其內而犯
    之者。
二、毀越門扇、牆垣或其他安全設備而犯之者。
三、攜帶兇器而犯之者。
四、結夥三人以上而犯之者。
五、乘火災、水災或其他災害之際而犯之者。
六、在車站或埠頭而犯之者。
前項之未遂犯罰之。
附件：
臺灣高雄地方法院檢察署檢察官起訴書
                                    99年度偵緝字第2638號
                                    99年度偵緝字第2639號
                                    99年度偵緝字第2640號
                                    99年度偵緝字第2660號
                                    99年度偵緝字第2661號
    被      告  姚振榮  男  36歲（民國○○年○月○○日生）
                        住高雄縣鳳山市慈暉新村三巷16號
                        （另案在押）
                        國民身分證統一編號：Ｚ000000000號
                陳國慶  男  23歲（民國○○年○月○日生）
                        住高雄縣大寮鄉○○村○○街6號4樓
                        居高雄縣大寮鄉○○街15號
                        （現於臺灣高雄看守所附設勒戒處所
                        執行觀察、勒戒中）
                        國民身分證統一編號：Ｚ000000000號
上列被告等因竊盜案件，已經偵查終結，認應提起公訴，茲將
犯罪事實及證據並所犯法條分敘如下：
        犯罪事實
一、姚振榮意圖為自己不法之所有，於（一）民國98年12月21日
    7時10分許，在高雄縣鳥松鄉○○路1-13號旁，持自備鑰匙
    竊取楊周杏所有、停放於該處之車牌號碼E4-0896自小貨車
    ，得手後將之作為犯罪工具。（二）並於98年12月22日11時
    50分許，駕駛上開竊得之車輛，與彭新平（另行起訴）駕駛
    車號7237-JL號自小客車至高雄縣大寮鄉○○村○○路58之5
    號，徒手竊取陳雅青所有之鋁梯2只，得手後逃逸。嗣陳雅
    青調閱監視器發現係駕駛車號7237-JL號車輛之人所為，並
    於98年12月22日12時許，在高雄縣鳳山市○○路發現彭新平
    所駕駛之車號7237-JL號自小客車，報警處理始悉上情。
二、陳國慶意圖為自己不法之所有，於99年4月6日日11時30分許
    ，在高雄縣仁武鄉○○路86巷口，竊取白宮傢俱有限公司所
    有，由郭天上使用之車牌號碼0795-XM自小貨車1輛得手。嗣
    彭新平於99年4月7日5時30分許，駕駛上開自小貨車搭載趙
    世國、陳建瑜（上三人皆另行起訴），前往高雄縣大寮鄉後
    庄火車站後門竊取鐵軌時，當場為巡邏員警發現，報警處理
    始悉上情。
三、陳國慶與趙世國（另行起訴）共同意圖為自己不法所有，基
    於竊盜之犯意聯絡，於99年4月17日10時許，在高雄縣鳳山
    市○○路519號前，見郭連興所有、現由郭榮權使用之車牌
    號碼2213-MD號自小客車無人看管，遂由趙世國以自備鑰匙
    竊取上開自小客車，陳國慶在旁把風之方式竊取前揭自小客
    車得手。嗣於99年4月17日11時30分許，郭榮權發現上開自
    小客車遭竊後報警處理，經警調閱現場監視器畫面，始循線
    查悉上情。
四、陳國慶、姚振榮與趙世國（另行起訴）計3人共同意圖為自
    己不法所有，基於竊盜之犯意聯絡，於99年4月18日15時許
    ，因趙世國所駕駛之上開車牌號碼2213-MD號自小客車行經
    高雄縣鳥松鄉○○路與大華路口時發生故障，趙世國見停放
    於上址路旁、林中泉所有之車牌號碼YK-6841號（價值新台
    幣20萬元）自小貨車無人看管，遂提議竊取上開自小貨車，
    由陳國慶在旁把風，姚振榮持自備鑰匙竊取前揭自小貨車得
    手。嗣於99年4月18日20時20分許，林中泉發現上開自小貨
    車遭竊後報警處理，經警調閱現場監視器畫面，始循線查悉
    上情。
五、案經陳雅青訴由高雄縣政府警察局林園分局報告及本署檢察
    官簽分偵辦。
        證據並所犯法條
一、證據清單及待證事實：
（一）犯罪事實一部分：
┌──┬───────────┬────────────┐
│編號│證據名稱              │待證事實                │
├──┼───────────┼────────────┤
│(一)│被告姚振榮於警詢及偵查│坦承於犯罪事實一所示時地│
│    │中之供述。            │，竊取車牌號碼E4-0896自 │
│    │                      │小貨車及2只鋁梯之事實。 │
├──┼───────────┼────────────┤
│(二)│被害人楊周杏於警詢之供│車牌號碼E4-0896自小貨車 │
│    │述。                  │於98年12月21日7時10分許 │
│    │                      │，在高雄縣鳥松鄉○○路1 │
│    │                      │-13號遭竊之事實。       │
├──┼───────────┼────────────┤
│(三)│告訴人陳雅青於警詢之供│證明其所有之2只鋁梯於遭 │
│    │述。                  │竊之事實。              │
├──┼───────────┼────────────┤
│(四)│車牌號碼E4-0896自小貨 │證明車牌號碼E4-0896自小 │
│    │車失車唯讀案件基本資料│貨車遭竊之事實。        │
│    │、車籍查詢-基本資料詳 │                        │
│    │細畫面各1紙。         │                        │
├──┼───────────┼────────────┤
│(五)│監視器（高雄縣大寮鄉翁│佐證犯罪事實一、（二）。│
│    │園村翁園路58之5號）翻 │                        │
│    │拍照片6張、查獲照片4張│                        │
│    │。                    │                        │
└──┴───────────┴────────────┘
（二）犯罪事實二部分：
┌──┬───────────┬────────────┐
│編號│證據名稱              │待證事實                │
├──┼───────────┼────────────┤
│(一)│被告陳國慶於偵查中之供│坦承於犯罪事實二所示時地│
│    │述。                  │竊取車牌號碼0795-XM自小 │
│    │                      │貨車之事實。            │
├──┼───────────┼────────────┤
│(二)│被害人郭天上、郭連興、│證明車牌號碼0795-XM自小 │
│    │郭榮權於警詢之供述。  │貨車遭竊之事實。        │
├──┼───────────┼────────────┤
│(三)│另案被告彭新平於警詢及│證明車牌號碼0795-XM自小 │
│    │偵查中之證述。        │貨車係被告陳國慶所竊取之│
│    │                      │事實。                  │
├──┼───────────┼────────────┤
│(四)│贓物認領保管單1紙（車 │佐證犯罪事實二。        │
│    │牌號碼0795-XM自小貨車 │                        │
│    │）、領據、扣押物品目錄│                        │
│    │表、高雄縣政府警察局車│                        │
│    │輛尋獲電腦輸入單及車籍│                        │
│    │查詢-基本資料詳細畫面 │                        │
│    │各1紙。               │                        │
└──┴───────────┴────────────┘
（三）犯罪事實三部分：
┌──┬───────────┬────────────┐
│編號│證據名稱              │待證事實                │
├──┼───────────┼────────────┤
│(一)│被告陳國慶於警詢及偵查│坦承與被告趙世國一同於犯│
│    │中之供述。            │罪事實三所示時地竊取車牌│
│    │                      │號碼2213-MD號自小客車之 │
│    │                      │事實。                  │
├──┼───────────┼────────────┤
│(二)│另案被告趙世國於警詢及│有駕駛上開2213-MD號自小 │
│    │偵查中之證述。        │客車之事實。            │
├──┼───────────┼────────────┤
│(三)│被害人郭連興、郭榮權於│證明車牌號碼2213-MD號自 │
│    │警詢之供述。          │小客車於99年4月17日11時 │
│    │                      │30分許，在高雄縣鳳山市鳳│
│    │                      │東路519號前遭竊之事實。 │
├──┼───────────┼────────────┤
│(四)│贓物認領保管單1紙、高 │佐證犯罪事實三。        │
│    │雄縣政府警察局車輛尋獲│                        │
│    │電腦輸入單1紙         │                        │
│    │                      │                        │
├──┼───────────┼────────────┤
│(五)│監視器翻拍照片4張。   │證明被告陳國慶與趙世國將│
│    │                      │車牌號碼2213-MD號自小客 │
│    │                      │車棄置於高雄縣鳥松鄉昌發│
│    │                      │街78巷口之事實          │
└──┴───────────┴────────────┘
（四）犯罪事實四部分：
┌──┬───────────┬────────────┐
│編號│證據名稱              │待證事實                │
├──┼───────────┼────────────┤
│(一)│被告姚振榮於警詢及偵查│坦承持自備鑰匙與被告陳國│
│    │中之供述              │慶、趙世國一同於犯罪事實│
│    │                      │四所示時地竊取車牌號碼  │
│    │                      │YK-6841號自小貨車之事實 │
│    │                      │。                      │
├──┼───────────┼────────────┤
│(二)│被告陳國慶於警詢及偵查│坦承與被告姚振榮、趙世國│
│    │中之供述              │一同於犯罪事實四所示時地│
│    │                      │竊取車牌號碼YK-6841號自 │
│    │                      │小貨車之事實。          │
├──┼───────────┼────────────┤
│(三)│另案被告趙世國於警詢及│坦承與被告姚振榮、陳國慶│
│    │偵查中之供述          │一同於犯罪事實四所示時地│
│    │                      │竊取車牌號碼YK-6841號自 │
│    │                      │小貨車之事實。          │
├──┼───────────┼────────────┤
│(四)│被害人林中泉於警詢之供│證明車牌號碼YK-6841號自 │
│    │述。                  │小貨車於99年4月18日20時 │
│    │                      │20分許，在高雄縣鳥松鄉大│
│    │                      │昌路與大華路口遭竊之事實│
│    │                      │。                      │
├──┼───────────┼────────────┤
│(五)│屏東縣政府警察局車輛尋│佐證犯罪事實四。        │
│    │獲電腦輸入單、高雄縣政│                        │
│    │府警察局車輛協尋電腦輸│                        │
│    │入單各1紙。           │                        │
│    │                      │                        │
├──┼───────────┼────────────┤
│(六)│監視器翻拍照片3張     │佐證犯罪事實四。        │
│    │                      │                        │
└──┴───────────┴────────────┘
二、核被告姚振榮就犯罪事實一、（一）（二）所為，均係犯刑
    法第320條第1項竊盜罪嫌，犯罪事實四所為，係犯同法第
    321條第1項第3款加重竊盜罪嫌。被告陳國慶就犯罪事實二
    、三所為，均係犯刑法第320條第1項竊盜罪嫌，犯罪事實四
    所為，係犯同法第321條第1項第3款加重竊盜罪嫌。被告2人
    就其各項犯行，犯意各別，行為互異，應予分論併罰。至被
    告姚振榮與另案被告彭新平間就犯罪事實一犯行、被告陳國
    慶、姚振榮與另案被告趙世國間就犯罪事實二、三、四犯行
    ，分別有如犯罪事實所示之犯意聯絡及行為分擔者，應論以
    共同正犯。
三、至簽分意旨雖認被告陳國慶另於99年4月6日5時許，在高雄
    縣大寮鄉○○路62號前，與另案被告彭新平（另行起訴）竊
    取400公斤鷹架，涉犯刑法第320條第1項之普通竊盜罪嫌云
    云，然按犯罪事實應依證據認定之，無證據不得認定犯罪事
    實，刑事訴訟法第154條第2項定有明文。本件被告陳國慶堅
    決否認有何竊盜犯行，辯稱：我沒有和彭新平去竊取鷹架，
    我的綽號是「慶仔」，不是「陳仔」等語。經查，簽分意旨
    所稱竊盜犯行，僅有證人即共犯彭新平之證述為佐，並無其
    他證據足堪補強，本件既查無其他積極證據，自無從遽為認
    定被告已涉有竊盜犯行。是簽分意旨容有誤會，併此敘明。
四、依刑事訴訟法第251條第1項提起公訴。
    此  致
臺灣高雄地方法院
中    華    民    國    99    年    11    月    30    日
                              檢  察  官  楊婉莉
上正本證明與原本無異
中    華    民    國    99    年    12    月    16    日
                              書  記  官
所犯法條:
中華民國刑法第320條
（普通竊盜罪、竊佔罪）
意圖為自己或第三人不法之所有，而竊取他人之動產者，為竊盜
罪，處5年以下有期徒刑、拘役或5百元以下罰金。
意圖為自己或第三人不法之利益，而竊佔他人之不動產者，依前
項之規定處斷。
前二項之未遂犯罰之。
中華民國刑法第321條
（加重竊盜罪）
犯竊盜罪而有左列情形之一者，處六月以上、五年以下有期徒刑
：
一、於夜間侵入住宅或有人居住之建築物、船艦或隱匿其內而犯
    之者。
二、毀越門扇、牆垣或其他安全設備而犯之者。
三、攜帶兇器而犯之者。
四、結夥三人以上而犯之者。
五、乘火災、水災或其他災害之際而犯之者。
六、在車站或埠頭而犯之者。
前項之未遂犯罰之。